【裁判字號】    97,訴,551
【裁判日期】    980430
【裁判案由】    清償債務
【裁判全文】
臺灣基隆地方法院民事判決               97年度訴字第551號
原      告  聯邦商業銀行股份有限公司
法定代理人  乙○○
訴訟代理人  戊○○
            丁○○
被      告  甲○○
訴訟代理人  丙○○
上列當事人間請求清償債務事件，本院於民國98年 4月29日言詞
辯論終結，判決如下：
    主  文
被告應給付原告新臺幣壹佰柒拾參萬捌仟玖佰肆拾壹元，及自民
國九十三年十月二十九日起至清償日止，按年息百分之七˙九計
算之利息，暨自民國九十三年八月十六日起至清償日止，逾期在
六個月以內者，按上開利率百分之十，逾期超過六個月者，按上
開利率百分之二十計算之違約金。
訴訟費用新臺幣壹萬捌仟貳佰貳拾陸元由被告負擔。
    事實及理由
一、按訴狀送達後，原告不得將原訴變更或追加他訴，但擴張或
    減縮應受判決事項之聲明者，不在此限，民事訴訟法第 255
    條第1項第3款定有明文。本件原告原起訴聲明被告給付原告
    新臺幣（下同）1,738,941元，及自民國93年8月16日起至清
    償日止，按年息7.9%計算之利息，暨自93年 8月16日起至清
    償日止，逾期在6個月以內者，按上開利率10%，逾期超過 6
    個月者，按上開利率20%計算之違約金，嗣於98年4月29日言
    詞辯論期日減縮利息起算日為93年10月29日，核屬應受判決
    事項聲明之縮減，符合上開規定，先予敘明。
二、原告主張：被告於85年4月30日及同年5月14日向原告借款3
    筆，金額分別為550萬元、160萬元及60萬元，共計770萬元
    ，約定依年息7.9%計算利息，逾期在6個月以內者，按前開
    利率10%，逾期超過6個月者，按前開利率20%計算違約金。
    後逾期未繳款，原告乃對訴外人陳玉玲以臺灣士林地方法院
    88年度促字第17952號支付命令及確定證明，取得執行名義
    後，聲請對其薪資債權強制執行，自89年3月至98年4月共執
    行633,654元，其中部分債權60萬元部分，已全數受償。其
    餘債權7,009,112元部分，加計自88年3月1日起至89年10月3
    日止之利息及違約金，總額為8,074,848元，經臺灣士林地
    方法院88年度執字第7968號拍賣抵押物強制執行事件，僅獲
    分配受償6,335,907元，不足額為1,738,941元，是被告上積
    欠原告1,738,941元，為此提起本訴，聲明如主文第1項所示
    等語。
三、被告則抗辯：依原告提出之單筆授信攤還及收息紀錄表查詢
    單上所示，截至97年12月25日止，被告應繳金額或攤還後餘
    額為 345,777元，原告所請求之金額與被告所欠債務金額不
    符，超過上開金額部分無理由等語，求為駁回原告逾上開金
    額部分之請求。
四、經查：原告主張之上開事實，業據提出與其主張相符之借據
    及臺灣士林地方法院民事執行處90年1月12日88年執字第
    7968號強制執行金額計算書分配表等件影本為證，且為被告
    所不爭執，應堪信為真實。雖被告辯稱於強制執行拍賣抵押
    物及強制執行訴外人陳玉玲之薪資債權後，僅積欠原告
    345,777元，惟並未提出與其主張相符之證據，故其所辯不
    足採信。而原告自91年5月迄今收取訴外人陳玉玲扣薪款，
    共466,533元，原告依分配表不足額及執行名義所載內容沖
    償，先沖利息，次沖本金，被告尚欠原告1,738,941元無誤
    。從而，原告依消費借貸契約之法律關係，請求被告給付如
    主文第 1項所示之本金、利息及違約金，為有理由，應予准
    許。
五、本件訴訟費用即第1審裁判費18,226元，由被告負擔。
六、結論：本件原告之訴為有理由，依民事訴訟法第78條、第87
    條第1項，判決如主文。
中    華    民    國    98    年    4     月    30    日
                  民事庭法  官  王翠芬
以上正本係照原本作成。
對於本件判決如有不服，應於收受送達後20日內向本院提出上訴
書狀，敘述上訴之理由，上訴於臺灣高等法院，並按他造當事人
之人數附具繕本。
中    華    民    國    98    年    4     月    30    日
                         書記官  林建清


司法院資訊處製作；財團法人民間司法改革基金會備份。
